【裁判字號】    89,上易,1267
【裁判日期】    890621
【裁判案由】    竊盜
【裁判全文】
臺灣高等法院臺中分院刑事判決                  八十九年度上易字第一二六七號
    上  訴  人  臺灣台中地方法院檢察署檢察官
    被      告  乙○○
右上訴人因被告竊盜案件，不服臺灣臺中地方法院八十八年度易字第三七九八號中華
民國八十九年三月七日第一審判決（起訴案號：臺灣臺中地方法院檢察署八十八年度
偵字第一八六九二號），提起上訴，本院判決如左：
    主      文
上訴駁回。
    理      由
一、公訴意旨略以：被告乙○○因獲悉被告蔡昌益（另行審結）經濟不佳之處境，為
    幫助蔡昌益竊盜，遂提供台中市○○○路六十一號旁大廣三國家公園建築工地（
    下稱大廣三工地）因經濟不景氣而未繼續施工，內有電纜線之訊息予蔡昌益，使
    被告蔡昌益基於意圖為自己不法所有之概括犯意，自八十八年五月中旬某日起，
    至八十八年六月底某日止，連續十餘次，攜帶其所有而客觀上可供兇器使用之破
    壞剪二支，至前開大廣三工地內，竊取該工地內之電纜線約十一捲，重約二公噸
    ，因認被告乙○○涉犯刑法第三十條、第三百二十一條第一項第三款之幫助加重
    竊盜罪云云。
二、按犯罪事實應依證據認定之，無證據不得推定其犯罪事實；而不能證明被告犯罪
    者，應諭知無罪之判決，刑事訴訟法第一百五十四條、第三百零一條第一項分別
    定有明文。又共同被告所為不利於己之供述，固得採為其他共同被告犯罪之證據
    ，惟此項不利之供述，依刑事訴訟法第二百七十條第二項之規定，仍應調查其他
    必要之證據，以察其是否與事實相符，自難專憑此項供述，為其他共同被告犯罪
    事實之認定，最高法院三十一年度上字第二四二三號著有判例可資參照。本件公
    訴人認被告乙○○涉犯上開幫助加重竊盜罪嫌，無非係以共同被告蔡昌益於警訊
    中之供詞為其唯一論據。但訊據被告乙○○始終堅決否認有何幫助竊盜犯行，辯
    稱：伊固曾向蔡昌益提及大廣三工地停工之事，但並無幫助或與蔡昌益共同竊盜
    之意，且因伊曾請蔡昌益代購安非他命，而蔡昌益嗣未依約買回，蔡昌益始歸還
    伊四千元，並非伊幫助或與蔡昌益共同竊盜之報酬等語。
三、共同被告蔡昌益於警訊時先係供稱：乙○○叫伊去大廣三偷電纜，但是伊自己一
    人去偷，伊竊得電纜後，曾分贓款二次計四千元予乙○○云云，嗣於偵查中即改
    稱：乙○○沒有唆使伊去大廣三偷電纜，亦未叫伊偷何物品，乙○○僅說大廣三
    公司倒了，建築工地蓋不起來，是伊自己去偷，乙○○並未暗示伊去偷東西等語
    ，及至原審復改稱：係乙○○叫伊去偷，且第一次竊盜時，乙○○並負責把風，
    伊曾分二、三千元予乙○○，分好幾次，共分乙○○三至五千元云云，其後又謂
    ：乙○○只有第一次有把風，之後伊即未告訴乙○○伊再去大廣三偷東西，伊錢
    分乙○○一、二次云云，嗣又改變說詞稱：伊有去偷就有分錢給乙○○云云。然
    經查共同被告蔡昌益自八十八年五月中旬起至同年六月底，在大廣三工地偷竊計
    十餘次乙節，業據蔡昌益於警訊中供明在卷。而共同被告蔡昌益之供詞既反覆不
    一，且蔡昌益復未告知被告乙○○伊再度前往大廣三偷竊電纜之事，則蔡昌益又
    豈會一再分款給予不知情之遽為乙○○？從而，尚難僅憑共同被告蔡昌益前後不
    一且與常情有悖之供詞遽為被告乙○○有罪認定。
四、綜上所述，公訴人所持之論據，並不足以認定被告乙○○犯罪，此外亦查無其他
    積極證據，足以證明被告乙○○涉有本件被訴幫助加重竊盜犯行，本件不能證明
    被告犯罪，原審為其無罪之諭知，認事用法，核無違誤，檢察官上訴指摘原審判
    決不當，難認為有理由，應予駁回。又被告乙○○經本院合法傳喚，無正當之理
    由不到庭，本院爰不待其陳述，逕行判決。
五、據上論斷，應依刑事訴訟法第三百六十八條、第三百七十一條，判決如主文。
六、本案經檢察官甲○○到庭執行職務。
中      華      民      國    八十九     年      六       月    二十一  日
                                  臺灣高等法院臺中分院刑事第八庭
                                        審判長法  官  羅  得  村
                                              法  官  劉  榮  服
                                              法  官  古  金  男
右正本證明與原本無異。
不得上訴。
                                              書記官  茆  亞  民
中      華      民      國    八十九     年      六       月    二十六  日
                                                                        Ｉ


司法院資訊處製作；財團法人民間司法改革基金會備份。
